【裁判字號】    97,交聲,3038
【裁判日期】    980204
【裁判案由】    違反道路交通管理處罰條例聲明異議
【裁判全文】
臺灣臺北地方法院交通事件裁定        97年度交聲字第3038號
原處分機關  臺北市交通事件裁決所
聲明異議人
即受處分人  甲○○
上列受處分人因違反道路交通管理處罰條例案件，對於臺北市交
通事件裁決所民國97年10月30日所為之處分（原處分案號：北市
裁罰字第裁22—AEX278150 號），聲明異議，本院裁定如下：
        主  文
原處分撤銷。
甲○○汽車駕駛人，在設有禁止臨時停車標線處所臨時停車，處
新臺幣肆佰元。
        理  由
一、按汽車駕駛人在設有禁止臨時停車標線處所臨時停車，處新
    臺幣（下同）3 百元以上6 百元以下罰鍰，道路交通管理處
    罰條例第55條第3款定有明文。
二、本件受處分人即聲明異議人甲○○於民國97年9 月25日上午
    8 時37分許，將車號C8—967 號營業小客車停放在臺北市○
    ○○路○段45號前、畫有紅色實線路段，遇臺北市政府警察
    局中正第一分局警備隊員警張光輝（現已調任同局仁愛路派
    出所）當場查覺，認受處分人違反道路交通管理處罰條例第
    56 條 第1 項第3 款規定而掣單舉發，嗣受處分人於應到案
    日期前提出申訴，經原處分機關請原舉發單位調查結果，仍
    認受處分人確有前開違規行為，原處分機關乃依道路交通管
    理處罰條例第56條第1 項第3 款規定，裁處罰鍰9 百元。
三、受處分人就於前揭時地於車號C8－967 號營業小客車前暫停
    等事實，於本院調查時固均坦承不諱，惟仍矢口否認有何違
    反道路交通管理處罰條例之行為，辯稱：見員警前來攔檢時
    已經準備起步，員警係第二次上前方能攔停，該處距離消防
    栓已超過5 公尺以上，且引擎未熄火、停止時間未滿3 分鐘
    、未離開駕駛座並保持立即行駛之狀態云云。經查：
  (一)受處分人於前揭舉發時地，將系爭機車停放於畫有紅色實線
    路段之事實，除據受處分人坦承不諱外，且經現場舉發員警
    張光輝具結證述明確（見本院97年12月1 日筆錄），另有現
    場舉發照片在卷可佐；另證人即現場舉發員警張光輝證稱：
    係於營業小客車後方10公尺以內見及受處分人車輛，至於受
    處分人該時是否發動引擎，並不清楚，到達受處分人車旁時
    ，受處分人確實於車內等語（見本院97年12月1 日筆錄第3
    頁），是受處分人陳稱：引擎並未熄火、未離開駕駛座等語
    ，並非無據；再紅色實線為禁止臨時停車禁制標誌，係用以
    指示全天候禁止車輛停止之路段，臨時停車亦屬禁止之列，
    而無論是否引擎未熄火、停止時間未滿3 分鐘、未離開駕駛
    座並保持立即行駛之狀態，均屬禁止，故受處分人於禁止臨
    時停車處所臨時停車之違規事實已臻明確，堪以認定。
  (二)另受處分人辯稱：伊當時已距離消防栓5 公尺以外云云。經
    查受處分人前揭時地停放車輛處所（即忠孝東路1 段45號市
    招「LISTO 」店面）之前方，確實設立有消防栓等情，為受
    處分人所不爭執，惟證人即舉發員警張光輝於本院具結證稱
    ：舉發時並未實際測量等語（見本院97年12月1 日筆錄第3
    頁），經現場舉發員警事後至現場再行測量，自消防栓起算
    至「LISTO 」店面中間即已達5 公尺等情，亦經證人張光輝
    於本院證述明確，且有現場測量照片在卷可稽，是「LISTO
    」店面前方確有距消防栓超過5 公尺之處，因受處分人前揭
    時地停車之位置雖確認於「LISTO 」店面前方，惟已無法確
    認實際之點，基於罪疑唯輕之原則，此利益應歸屬於受處分
    人，而認受處分人停車之處距消防栓是否達5 公尺，尚有疑
    義，受處分人此部分之辯稱尚為可採。
四、綜上所述，本件受處分人確有於上開時、地停放車輛於禁止
    臨時停車處所之行為，惟如前所述，受處分人前開行為係違
    反道路交通管理處罰條例第56條第1 項第1 款規定之規定，
    然原處分機關竟認係「在消防拴停車」而以同條例第56條第
    1 項第3 款之規定，處罰鍰新臺幣9 百元，所為裁決即難謂
    適法。本件受處分人之異議有理由，原處分既有不當，自應
    由本院將原處分撤銷，仍以受處分人有違反道路交通管理處
    罰條例第55條第3 款之行為，裁處如主文第2 項所示，以資
    適法。
據上論斷，應依道路交通案件處理辦法第20條前段，裁定如主文
。
中    華    民    國    98    年    2     月    4     日
                  交通法庭    法  官  郭惠玲
以上正本證明與原本無異。
如不服本裁定應於送達後5日內向本院提出抗告狀。
                              書記官  江虹儀
中    華    民    國    98    年    2     月    4     日


司法院資訊處製作；財團法人民間司法改革基金會備份。
